# 在建工程中个别设备已转固，折旧计入哪里？

提问人：一云 时间：2022-04-12 17:05:37
陈老师：
请教您一个问题：一个公司的在建项目，厂房等基建项目主要部分还没完工，在在建工程核算，有几个设备已经安装好了，转固了，那这几个设备计提的折旧是计入当期损益还是在建工程呢？
一云

回答人：chenyiwei
这些已转固的设备，如果是暂时闲置而不是用于其他工程的购建，则其折旧应计入管理费用，不应计入在建工程成本。